# 请教陈版主：发出商品，但无法收回货款，如何处理？

提问人：xiaolu66 时间：2021-10-18 08:05:07
陈老师好！
主营商品购销业务的公司，向客户发出一批商品，但客户以质量问题为由，拒绝支付货款，也不退回货物，我司无法取得对方的签收记录，没有开发票，没有确认收入，已发出的商品在“发出商品”科目，请问，发出商品要如何处理？是结转成本还是计提跌价？谢谢老师！

回答人：chenyiwei
鉴于该批货物已经不再由本企业控制，但无法收回货物或货款，建议在确认无法收回货物或货款时，将其账面价值转入管理费用或营业外支出。